臺灣新竹地方法院刑事判決　　　　　　　　　　　　　　九十三年度訴字第一八號
　　公　訴　人　臺灣新竹地方法院檢察署檢察官
　　被　　　告　乙○○
　　　　　　　　丁○○
　　共　　　同
　　指定辯護人　本院公設辯護人甲○○
右列被告等因恐嚇取財案件，經檢察官提起公訴（九十二年度偵字第五二七八號），
本院判決如左：
    主  文
乙○○、丁○○共同意圖為自己不法之所有，以恐嚇使人將本人之物交付，各處有期
徒刑拾月，均緩刑肆年。扣案之手電筒壹支，沒收。
    事  實
一、乙○○、丁○○於民國九十二年八月七日凌晨三時三十分許，由丁○○騎乘未懸
    掛車牌之車號ＦＦ三─三二五（起訴書誤載為ＦＦ三─三二三號）號重型機車，
搭載乙○○行經新竹縣竹東鎮○○里○鄰○○○○○道路，見孕婦丙○○單獨一
    人騎乘機車在前，且附近並無其他人車經過，二人竟基於意圖為自己不法所有之
    犯意聯絡，丁○○隨即驅車上前，追上後，將機車斜停而擋在丙○○所騎乘之機
    車前，將丙○○攔下，嗣由乙○○手持丁○○所有之長約四十公分、重約八百公
    克之黑色長型手電筒一支下車，以雙手分握住該手電筒之兩端並平放在腰前之恐
    嚇手段，對丙○○要求稱：「我們想要錢」之語，致使已懷胎八月之丙○○心生
    畏懼，擔心腹中胎兒遭到傷害，答稱：「我懷孕，不要打我」等語，立即將斜背
    在身上之黑色皮包一個（內有台新銀行、大眾銀行、萬泰銀行所發行之信用卡各
    一張；國泰銀行所發行之信用卡二張；富邦銀行、第一銀行之金融卡各一張；第
    一銀行竹東分行存摺一本；丙○○之印章二枚；國民身分證、全民健康保險卡、
    汽車駕駛執照各一張；現金約新台幣《下同》七萬元等物）交予乙○○，得手後
    ，二人旋即騎車揚長而去，並在新竹縣橫山鄉橫山村「獅山橋」上朋分贓款一萬
    餘元後，隨手將丙○○之皮包（含皮包內之證件、信用卡、夾層內之現金五萬元
    ）丟棄於橋下。嗣經丙○○之友人吳章沼委託友人代為查訪搶匪，乙○○、丁○○自覺犯行遭人發覺，乃自「獅山橋」下取回丙○○已泡水之皮包，於同年八月
    八日晚間八時許，在新竹縣橫山鄉華山國中附近交給陳志偉，透過陳志偉之轉交
    返還皮包（短少現金一萬餘元，其餘財物尚在，但均浸濕）予丙○○，二人始為
    警循線查獲，並扣得丁○○所有、供恐嚇取財所用之黑色長型手電筒一支。
二、案經新竹縣警察局竹東分局報請臺灣新竹地方法院檢察署檢察官偵查起訴。
    理  由
一、訊據被告乙○○、丁○○就右揭時地恐嚇被害人丙○○，致其心生畏懼而交出財
    物等事實，於本院審判中坦承不諱，核與被害人於警詢、偵訊指述及本院審判中
    證述綦詳，並經證人陳志偉於警詢及證人吳章沼於警詢、偵訊中陳述尋獲贓物與
    查獲被告等情節相符，且有現場照片六幀、贓物照片二幀、作案之機車照片九幀
    在卷可稽，另有長約四十公分、重約八百公克之黑色長型手電筒一支扣案可證，
    足認被告二人上開自白內容與事實相符。又被告乙○○口出：「我們想要錢」之
    話時，係為凌晨三時三十分許之深夜時分，地點為偏僻之產業道路中，而被告乙○○手持之長型手電筒在昏暗燈光下極易誤認為棍棒，且長約四十公分、重約八
    百公克之長型手電筒，客觀上確可作為棍棒使用，一般人身處於上開之情境，均
    會心生畏懼，況被害人為懷胎八月之孕婦，益徵被告二人所為，足使被害人產生
    畏怖心而交付上開財物。從而，本案事證已臻明確，被告二人恐嚇取財犯行，足
    堪認定，自應予以依法論罪科刑。
二、核被告二人所為，均係犯刑法第三百四十六條第一項之恐嚇取財罪。被告二人間
    ，具有犯意之聯絡及行為之分擔，為共同正犯。原起訴檢察官以被告二人所為係
    犯刑法第三百三十條第一項之攜帶兇器強盜罪嫌，尚有未洽，公訴人到庭認應更
    正為刑法第三百四十六條第一項之恐嚇取財罪，而本院認與起訴之犯罪事實相同
    ，爰依法變更起訴法條。爰審酌被告二人酒後思慮不周，為求飲酒作樂，一時缺
    錢花用，即持長約四十公分、重約八百公克之長型手電筒，恐嚇孕婦取得金錢，
    應予責難，惟念及被告二人年紀尚輕，自獅山橋下尋獲之財物，均已返還被害人
    ，花用殆盡之現金部分，業已賠償予被害人，對被害人造成之損害非鉅，且被告
    二人犯罪後坦承犯行不諱，堪認態度良好等一切情狀，各量處如主文所示之刑。
    末查，被告二人均未曾受有期徒刑以上刑之宣告，各有臺灣新竹地方法院檢察署
    刑案資料查註紀錄表及臺灣高等法院被告全國前案紀錄表各一份在卷可憑，又被
    害人於本院審判時，當庭表示願意原諒被告二人，經本院記明於九十三年四月十
    四日審判筆錄足憑，是被告二人因一時失慮致罹刑章，犯後坦承犯行，深具悔意
    ，經此次偵審程序，當知所警惕，信無再犯之虞，本院認其所受宣告之刑以暫不
    執行為適當，故均併予宣告緩刑四年，以勵自新。
三、另扣案之長約四十公分、重約八百公克之長型手電筒一支，為被告丁○○所有，
    且供恐嚇被害人取財所用之物，業據其於本院審判中供承無訛，依刑法第三十八
    條第一項第二款之規定，併予宣告沒收。
據上論斷，應依刑事訴訟法第二百九十九條第一項前段、第三百條，刑法第二十八條
、第三百四十六條第一項、第七十四條第一款、第三十八條第一項第二款，罰金罰鍰
提高標準條例第一條前段，判決如主文。
本案經檢察官劉邦繡到庭執行職務。
中     華      民     國     九十三     年      四     月     二十八    日
                                臺灣新竹地方法院刑事第一庭
                                  審判長  法    官  賴  淑  敏
                                          法官  彭  淑  苑
                                          法    官  黃  美  文
右正本證明與原本無異。
如不服本判決，應於判決送達後十日內向本院提出上訴狀( 應附繕本 )，上訴於
臺灣高等法院。
                                          書 記 官  陳  秀  子
中     華      民     國     九十三     年      四     月     二十八    日
附錄本案論罪科刑法條：
刑法第三百四十六條第一項
意圖為自己或第三人不法之所有，以恐嚇使人將本人或第三人之物交付者，處六月以
上、五年以下有期徒刑，得併科一千元以下罰金。
